臺灣高等法院臺中分院刑事判決　　　　　　　　民國九十年度上易字第二五一三號
　　上　訴　人　臺灣南投地方法院檢察署檢察官
　　被　　　告　丙○○
　　　　　　　　乙○○
右上訴人因被告詐欺等案件，不服臺灣南投地方法院中華民國九十年九月二十六日第
一審判決（民國九十年度易字第七二號，起訴案號：臺灣南投地方法院檢察署民國八
十九年度偵字第四二四一號)，提起上訴，本院判決如左：
    主      文
原判決關於丙○○詐欺取財部分撤銷。
丙○○行使偽造私文書，足以生損害於他人，處有期徒刑陸月，如易科罰金以參佰元
折算壹日。
其他上訴駁回。
    事      實
一、丙○○於民國（下同）八十六年十月十日，在南投縣埔里鎮○○路○段二一六號
    之住處，以其本人名義成立民間互助會並自任會首，召集會員庚○○、丁○○、
    甲○○、戊○○及己○○等會員，連會首共計十九會，約定每人每會新台幣（下
    同）三萬元，會期自八十六年十月十日起至八十八年四月十日止，每月十日下午
    八時在上址標會，活會會員按扣除當次開標利息之金額繳付活會款與會首轉交付
    ，標會採內標制方式標會。詎丙○○因資金周轉困難，竟基於意圖為自己不法所
    有之概括犯意，明知會員丁○○、庚○○等人均未投標，先於八十七年七月十日
    下午八時，未經活會會員丁○○之同意，冒用丁○○名義填寫丁○○署押標息四
    千六百元，偽造依民間互助會習慣，表示投標名義人願以所載標息標取會款之投
    標紙，並持以投標而行使之，向活會會員佯稱係丁○○以四千六百元之標息得標
    ，同時再向丁○○佯稱係其他會員得標而施以詐術，足以生損害於丁○○，使尚
    屬活會之庚○○、丁○○、甲○○、戊○○、己○○等十名活會會員陷於錯誤，
    而每一活會會員交付會款二萬五千四百元；復連續基於詐欺犯意於八十八年一月
    十日下午八時，佯稱係某活會會員以四千一百元之標息得標（未寫標單），使當
    時尚屬活會之庚○○、丁○○、甲○○、戊○○四人陷於錯誤而每人交付活會會
    款二萬五千九百元，丙○○二次冒標共計詐得活會會款三十五萬七千六百元【計
    算式為：（00000-0000 ）×10＋（00000-0000）×4＝357600，起訴書誤載為一
    百九十二萬元】。嗣於八十八年二月十日，戊○○因得標後未能順利收取會款，
    遂與庚○○等人相互詢問後，始得知丙○○上開冒標情節。丙○○偽造丁○○名
    義之標單於行使投標後撕毀丟棄滅失不存在。
二、案經庚○○、戊○○、甲○○、丁○○訴由臺灣南投地方法院檢察署檢察官偵查
    起訴。
    理      由
甲、被告丙○○有罪部分：
一、右揭事實，業據被告丙○○於本院調查中自白不諱（見本院卷第二十八頁、第二
    十九頁）卷查被告丙○○於偵查及原審法院審理中坦承冒標會款不諱，核與告訴
    人甲○○於偵查中，證人即告訴人庚○○、戊○○、丁○○於偵查及原審法院調
    查中指訴、證稱被告丙○○冒活會會員標取會款之情節相符，亦經證人己○○於
    原審法院調查中證述綦詳，此外，復有告訴人庚○○、戊○○之互助會簿影本二
    份附卷可稽，堪認被告在本院調查中之自白應與事實相符。被告向活會會員詐得
    會款供己週轉之用，顯有為自己不法所有之意圖甚明。本件事證明確，被告犯行
    洵堪認定，應依法論科。
二、核被告未經活會會員丁○○同意冒用丁○○名義，填寫標金數額之投標紙，依一
    般互助會習慣，係表示該名義人願以所書之標金數額標取會款之意，該投標紙即
    為刑法第二百二十條第一項所規定以文書論之準私文書性質，（參照最高法院八
    十九年度台上字第一三一九號判決要旨），被告偽造後持以行使，所為係犯同法
    第二百十六條、第二百十條之行使偽造私文書罪；渠等冒用活會會員名義，詐得
    標金，所為係犯刑法第三百三十九條第一項之詐欺取財罪。又在標單偽造被冒標
    活會會員姓名署押為偽造私文書之部分行為，不另論罪，其偽造私文書行為，已
    為行使偽造私文書之高度行為所吸收，僅論以行使罪。被告以一個冒標行為，同
    時使被冒標者及其他活會會員陷於錯誤而給付活會款，係一行為而觸犯數罪名，
    為想像競合犯，應從一重論處。被告先後二次冒標之詐欺犯行，時間緊接，方法
    相同，觸犯構成相同之罪名，顯係基於概括犯意反覆為之，應依刑法第五十六條
    連續犯之規定論以一罪，並加重其刑。又被告未經活會會員丁○○之同意偽造標
    單之行使偽造私文書罪與該次詐欺取財罪間，有方法結果之牽連關係，應從重論
    以行使偽造私文書罪。檢察官起訴書雖未就被告偽造丁○○標單行使偽造私文書
    部分起訴，惟既屬裁判上之一罪，為檢察官起訴效力所及，本院依法應予審判。
    原審法院予被告丙○○詐欺取財論罪科刑，尚非無見，惟查：(一)本件原審判決未
    論及被告丙○○偽造丁○○標單行使偽造私文書部分，尚有欠洽。(二)本件被告於
    八十八年一月十日佯稱某活會員以四千一百元標息得標，因本件民間互助會會期
    係自八十六年十月十日起至八十八年四月十日止，八十八年一十日被告詐稱某活
    會會員以四千一百元標息得標，應剩餘四活會，原判決以尚有五活會計算被告詐
    欺會款，亦有不合。檢察官對被告丙○○詐欺會款部分，提起上訴稱：「查被告
    丙○○僅向告訴人庚○○一人所詐取之會款（有二會），金額高達一百零九萬八
    千元，此有互助會簿、被告丙○○及其妻王淑貞所共同簽發之本票為佐（參照告
    訴狀證物）。原審卻認定被告丙○○向告訴人及其他會員詐得之會款僅有三十八
    萬三千五百元云云，自顯有違誤。且僅量處有期徒刑六月，尚得易科罰金，顯然
    太輕」等語。惟按會首冒名標取會款，其詐欺所得之會款，應僅限於未得標活會
    會員繳納之會活款，對於原已得標會員應繳納之死會會款，雖由會首收取後未交
    付活會會員，並非在會首冒標詐欺會款取得財物之範圍為現今刑事審判實務之見
    解（參見台灣高等法院暨所屬法院七十三年度法律座談會刑事類第三十號提案司
    法院第二廳研究意見）。檢察官僅據告訴人庚○○片面之陳述及互助會簿暨所提
    出之被告丙○○及其妻王淑貞所共同簽發之本票，而未舉證證明被告丙○○向告
    訴人一人所詐取之活會會款金額一百零九萬八千元，如何與事實相符，可作為認
    定事實之基礎，是檢察官對被告丙○○部分之上訴，雖非可取，惟原審關於此部
    分之判決既有可議，自應由本院將原審此部分之判決撤銷改判，審酌被告丙○○
    尚無前科執行紀錄，因資金週轉困難，而觸犯本件之罪，及詐得活會會款之數額
    及曾與被害人尋求和解，並簽發本票及提供不動產供被害人設定抵押權（參見卷
    附本票影本及土地登記謄本影本各三份），且犯後曾坦承犯行等一切情狀，仍量
    處如主文第二項所示之刑。並諭知易科罰金之折算標準。末查被告行為後，刑法
    第四十一條業於九十年一月十日修正公布施行，同年月十二日生效，經比較新、
    舊法適用結果，以修正後刑法第四十一條第一項前段所規定「犯最重本刑為五年
    以下有期徒刑以下之刑之罪，而受六個月以下有期徒刑或拘役之宣告，因身體、
    教育、職業、家庭之關係或其他正當事由，執行顯有困難者，得以一元以上三元
    以下折算一日，易科罰金」較有利於行為人，故依刑法第二條第一項前段規定，
    本件自應適用裁判時之法律即修正後刑法第四十一條第一項前段之規定，諭知被
    告易科罰金之折算標準。又被告偽造丁○○標單於提出冒標行使後，即予毀棄不
    存在，業據被告供明在卷，該偽造丁○○署押部分爰不依刑法第二百十九條規定
    宣告沒收，否則將來檢察官無從執行，均併予敘明。
乙、無罪部分：
一、公訴意旨略以：被告丙○○因上開冒標會款之犯行被發現後，另為圖免其財產日
    後成為庚○○等債權人強制執行之對象，明知其與被告即其胞妹乙○○間並無五
    百萬元之債權債務關係存在，竟於八十九年二月二十三日，夥同被告乙○○基於
    偽造文書之犯意聯絡，由被告乙○○以發生於八十九年二月十六日之虛偽債之關
    係為登記原因，向南投縣埔里地政事務所就被告丙○○所有、坐落於南投縣埔里
    鎮○○段第一○八之二九號之土地為抵押權設定之申請，使該地政事務所不知情
    之承辦公務員將此抵押權設定登記之不實事項，於八十九年二月二十九日，以收
    件文號第○五○五七○號，登載於其職務上所掌之土地登記謄本之公文書上，足
    以生損害於南投縣埔里地政事務所對於不動產抵押權設定登載事項之正確性及庚○○，因認被告丙○○、乙○○共同涉有刑法第二百十四條之使公務員登載不實
    罪嫌等情。
二、按犯罪事實應依證據認定之，無證據不得推定其犯罪事實；不能證明被告犯罪或
    其行為不罰者，應諭知無罪之判決，刑事訴訟法第一百五十四條、第三百零一條
    第一項分別定有明文。按告訴人之告訴係以被告受刑事訴追為目的，是其陳述是
    否與事實相符，仍應調查其他證據以資審認；又犯罪事實之認定，應憑真實之證
    據，倘證據是否真實尚欠明確，自難以擬制推測之方法，為其判斷之基礎；而認
    定犯罪事實之證據係指足以認定被告確有犯罪行為之積極證據而言，該項證據自
    須適合於被告犯罪事實之認定，始得採為斷罪資料；又認定犯罪事實所憑之證據
    ，雖不以直接證據為限，間接證據亦包括在內；然而無論直接或間接證據，其為
    訴訟上之證明，須於通常一般之人均不致有所懷疑，而得確信其為真實之程度者
    ，始得據為有罪之認定，倘其證明尚未達到此一程度，而有合理之懷疑存在時，
    事實審法院復已就其心證上理由予以闡述，敘明其如何無從為有罪之確信，因而
    為無罪之判決，尚不得任意指為違法，又被告否認犯罪事實所持之辯解，縱屬不
    能成立，仍非有積極證據足以證明其犯罪行為，不能遽為有罪之認定，最高法院
    五十二年台上字第一三○○號、五十三年台上字第六五六號、二十九年上字第三
    一○五號及七十六年第四九八六號及三十年上字第一八三一號分別著有判例，可
    資參照。再者，被告並無自證無罪義務，此觀於實施刑事訴訟程序之公務員訊問
    時，得保持緘默甚明，刑事訴訟法第九十五條第一項第二款定有明文。復按法院
    固應依職權調查證據，但並無蒐集證據之義務，刑事訴訟法第三百七十九條第十
    款規定，應於審判期日調查之證據而未予調查之違法，解釋上應不包括蒐集證據
    在內，其調查之範圍以審判中案內所存在之一切證據為限，案內所不存在之證據
    ，即不得責令法院為發現真實，應依職權從各方面詳加蒐集調查（參考最高法院
    八十七年度台非字第第一號、八十九年度台上字第二○○四號判決要旨）。
三、公訴人認被告丙○○、乙○○共同涉有刑法第二百十四條之使公務員登載不實罪
    嫌，無非係以被告乙○○未能確切證明其與被告丙○○間確有抵押權所擔保之債
    權五百萬之款項出處為何、庭呈借據有臨訟杜撰之虞及土地登記謄本一份為主要
    論據。惟卷查被告丙○○、乙○○等二人於原審偵審中及本院審理中始終均堅決
    認有何使公務員登載不實之犯行，均辯稱：因乙○○與丙○○係共同出資購買該
    筆土地，乙○○復多次以金額數目不一之款項貸予丙○○周轉資金，總計出資及
    貸款總額已逾五百萬元，嗣因乙○○申請自耕能力證明屢遭駁回而無法辦理土地
    過戶，始以設定抵押權登記之方式擔保上開約五百萬元之債權等語。經查：
  (一)被告乙○○於八十九年二月二十三日，就被告丙○○所有、坐落於南投縣埔里鎮
    ○○段第一○八之二九號之土地（下稱水頭段第一○八之二九號土地），以五百
    萬元為擔保權利金額，向南投縣埔里地政事務所為抵押權設定之申請等事實，迭
    據被告丙○○、乙○○供承在卷，核與證人即代理上開抵押權設定申請之潘淑玫
    於原審法院調查中證稱情節相符，並有南投縣埔里地政事務所八十九年十二月十
    三日八九埔地一字第一九一三七號函所附該所八十九年二月二十三日所收件第五
    ○五七○號抵押權設定登記申請書一份在卷可稽。被告乙○○供稱；伊與胞兄丙○○係於八十二年二月十八日，以總價七百七十萬元之價格，共同出資向陳鴻基
    購買水頭段第一○八之二九號、第一○八之三○號及第一○八之四三號等三筆土
    地，並約定其中定金五十萬元之二分之一（即二十五萬元）、分期價款二百七十
    萬元中之九十萬元及出賣人陳鴻基之土地貸款本金及利息，均由伊負責支付，故
    伊就該筆土地買賣共計出資達二百六十五萬元等語，核與被告丙○○供稱情節相
    符，並有不動產（土地建物）買賣契約書一份在卷可稽。又被告乙○○上開付款
    資金流向分別為：於八十二年二月二十二日，自臺灣中小企業銀行埔里分行存
    款帳戶提領現金二十五萬元以支付前揭定金二十五萬元；於八十二年四月十二
    日分別自臺灣中小企業銀行埔里分行帳戶提領現金四十九萬元，並自合作金庫活
    期儲蓄存款帳戶內匯款五十萬元至被告丙○○（原名林坤祥）於中國農民銀行草
    屯分行之帳戶內，用以支付前揭九十萬元之土地價款；自八十二年三月起至同
    年七月止，按月以現金攤還陳鴻基向中國農民銀行貸款之利息，復於同年七月十
    三日，分別自臺灣中小企業銀行埔里分行存款帳戶匯款一百一十萬零三十八元，
    及自合作金庫活期儲蓄存款帳戶提領現金三十五萬元，代陳鴻基繳清貸款本金，
    而中國農民銀行為擔保陳鴻基上開貸款債權，就水頭段第一○八之二九號土地所
    設定之最高限額抵押權亦因債權全數清償，則於同年七月十五日塗銷登記在案等
    情，業經證人陳鴻基於原審法院調查中證稱：渠係於出賣土地時，經丙○○介紹
    認識乙○○，而雙方於買賣簽約時即約定，渠以該筆土地供抵押向銀行所為之貸
    款本金及利息，於土地出售後均由買方負責支付等語綦詳，且證人古秀琴（陳鴻
    基之妻）於原審法院調查中亦證稱：伊夫妻將土地出售後，即未再過問貸款清償
    事宜等語明確，復有臺灣中小企業銀行埔里分行八十二年度存款客戶異動資料、
    合作金庫活期儲蓄存款取款憑條暨匯款單、中國農民銀行存款對帳單各一份、合
    作金庫活期儲蓄存款存摺一本、中國農民銀行年金制放款戶分期攤還傳票影本五
    份、中國農民銀行草屯分行九十年六月二十日（九十）農草字第一一三號函所附
    債務清償證明書暨客戶資料查詢清單一份及水頭段第一○八之二九號土地之土地
    登記謄本（舊式人工抄錄謄本）一份附卷可參，對照被告乙○○供稱上開資金來
    源及流向與各該帳戶表列明細項目互核大致相符，堪信為真。雖證人陳鴻基、古
    秀琴於原審均證稱：渠等對於被告乙○○是否共同出資購買土地並不瞭解等語在
    卷，惟於買賣交易中，出賣人一方所關心者，僅買受人是否如期給付價金及履行
    其他契約條件，如出賣人對於是否與他人共同出資買受，其他買受人是否隱名合
    夥關係共同買受等非關契約當事人權利義務之事宜未詳予告知，買受人則無從知
    曉，亦屬當然之理。
  (二)被告乙○○供稱：丙○○早於七十八年間，為向中國農民銀行貸款三百萬元，即
    央求伊提供前夫高純泉所有、建號為台北縣中和市○○段廟子尾段第一七○九○
    號之建物及其基地供中國農民銀行設定最高限額抵押，嗣後該筆貸款經伊與前夫
    高純泉代為清償後，該筆建物暨基地始因抵押權塗銷得以順利出售。丙○○則於
    八十年至八十二年一月間，先後簽發支票八紙予伊供清償上開借款，其中七紙支
    票借期均獲兌現，惟發票日為八十二年一月五日、面額五十萬之支票，因丙○○
    表示其周轉困難，向伊情商暫勿提示等語，並有土地（地號：台北縣中和市○○
    段廟子尾小段第二二之四號）暨建築物改良物（建號：台北縣中和市○○段廟子
    尾段第一七○九○號）登記謄本（均屬舊式人工抄錄謄本）、戶口名簿影本各一
    份、支票清單及支票正本（票據號碼Ｙ0000000號）各一紙、中國農民銀
    行草屯分行九十年四月十二日（九十）農草字第六二號所附支票存戶存款對帳單
    一份及支票正、反面影本五張在卷可考，查被告丙○○於中國農民銀行草屯分行
    所開立之支票帳戶（帳號：二二○—二○—一五一七○—九號）於八十一年十二
    月間至八十二年二月間之交易往來尚屬頻繁，其間經執票人提示付款之各紙支票
    ，發票日與票據號碼先後順序間亦無顯著之異常，票據往來應屬正常，堪認被告
    乙○○所供述被告丙○○於八十二年一月間簽發面額五十萬元之支票（票據號碼
    Ｙ0000000號）以償還借款乙節，堪予採信。
  (三)被告乙○○復供稱：伊兄長於八十二年至八十五年間，陸續向伊借款，其中於八
    十二年五月二十八日，自合作金庫帳戶內提領現金三十萬元；復於八十三年五月
    二十四日，以自動提款機自臺中商業銀行埔里分行帳戶內，分四次提領現金各三
    萬元，共計十二萬元；再於八十四年六月三十日提領現金四十七萬五千元，先後
    貸予丙○○，然因每次借款金額數目不一，難以精確估計其總額，伊遂以取整數
    五十萬元定借貸金額之方式，逐年要求丙○○簽立借據以資憑據等語，並有臺中
    商業銀行埔里分行活期存款交易明細一份、合作金庫活期儲蓄存款存摺一本及借
    據三紙附卷可佐，雖卷附之借據三紙，均因文件易受溫度、濕度、光照、空氣流
    通情形等保存條件不定之影響而產生變化，致無法精確認定其做成之時間點，此
    有法務部調查局九十年八月九日（九十）陸（二）字第九○○四九六八七號函在
    卷可稽（見原審卷第二一五頁），然徵之一般人遇資金周轉困難而向至親手足尋
    求經濟奧援之情，乃世所常見，且因礙於親人情面，本即鮮見有將借貸金額、清
    償日期、利息等事項依通常借貸契約般逐項條列而形諸文字作成借據者，被告乙○○供稱：伊數年來貸予被告丙○○之款項總額遠超過借據所載金額，僅象徵性
    地取整數以供來日求償之便等語，尚非悖離常情。又人之記憶難免因時間過往而
    消減，被告乙○○無法就早於七、八年前，如何提供資金貸予被告丙○○之細節
    鉅細靡遺供述詳實，亦屬平常，堪認被告乙○○前開供述，應與事實相符。
  (四)被告乙○○復供承：伊於八十七年間起，亟思欲將水頭段第一○八之二九號土地
    過戶至自己名下，而迭於八十七年十一月三十日、八十八年二月八日，多次向主
    管機關申請辦理南投縣埔里鎮公所，自耕能力之自耕農身分證明，惟屢遭駁回，
    方決定以設定抵押權登記之方式，以擔保伊於該筆土地之出資款項及丙○○逐年
    借貸之款項，且據聞農業發展條例修正在即，乃於抵押權設定之初，僅以一年為
    權利存續期限，嗣因法令條件未如預期放寬，始於九十年二月五日，再申請將抵
    押權存續期間延展為五年等語，核與證人潘淑玫於原審法院調查中證稱：丙○○
    兄妹委託伊辦理抵押權設定時表示，該筆土地係其兄妹二人合資購買，然因被告
    乙○○未具備自耕農身份，無法辦理過戶登記，遂以乙○○對於土地之出資額加
    上其兄妹私人間之借貸款項總額約五百萬元為擔保金額，辦理抵押權設定之申請
    ，初以一年為期，本欲在一年內辦理過戶完竣，嗣再因當事人之要求，延展期限
    為五年等情節大致相符，並有南投縣埔里鎮公所九十年四月十一日九○埔鎮農字
    第一五二七二號函所附乙○○於八十七年十一月三十日、八十八年二月八日申請
    核發自耕能力證明書相關資料（見原審卷第九十二頁至第一○四頁）、南投縣埔
    里地政事務所九十年四月十二日九○埔地一字第四九六六號函所附抵押權存續期
    間變更登記申請文件在卷可憑。查設定抵押權之登記實務上，常有存續期間一項
    ，實則抵押權係以擔保債務之清償為目的，從屬於擔保債權而存在，該債權未消
    滅前，除抵押權有其他消滅原因外，應繼續存在，債權消滅時，抵押權始歸於消
    滅。是抵押權存續期限之約定與登記，並不具任何意義（參見謝在全著民法物權
    論（下冊）、八十年二月版、第一二六頁），足認抵押權人基於一定之考量（通
    常係以債權清償期限為準），就抵押權存續期間所為之登記及延展事項，對於抵
    押權之行使，均無影響，是要非謂被告乙○○於本案審理中，有將抵押權設定存
    續期間延展之舉，即認其有圖使被告丙○○免受債務清償責任之動機。況依卷附
    土地登記謄本所示，本件水頭段第一○八之二九號之土地，業經臺灣銀行於八十
    二年七月間，設定本金最高限額三百六十萬元之第一順位抵押權在案，是以，日
    後被告乙○○於聲請強制執行之際，該第一順位之抵押權人於其債權屆期受償之
    範圍內，亦得優先參與分配（參見強制執行法第三十四條），益徵被告乙○○顯
    無使被告丙○○免受債務清償之累而設定虛偽抵押權之必要。
  (五)綜上調查證據結果，被告乙○○、丙○○係共同出資購買水頭段第一○八之二九
    號之土地，且被告等二人間之借貸關係亦屬真實存在，而非憑空捏造之虛偽債權
 ，是被告乙○○為原無擔保之債權申請設定抵押權登記，依民法上契約自由原則
    ，亦非法所不許，自難謂被告等二人有何明知不實之事項而使公務員登載於職務
    上所掌管之公文書之犯行。此外，復查無其他積極證據足資證明被告丙○○、乙○○犯有被訴共同使公務員登載不實之犯行，揆諸首開說明，此部分自屬不能證
    明被告等二人犯罪，原審法院依法應為無罪判決之諭知，核無不當。
  (六)檢察官上訴意旨以：偽造文書（即使公務員登載於職務上所掌公文書）部分原審
    未能依據卷證資料認定，判決被告丙○○無罪，尤欠允洽。被告乙○○部分依據
    卷證資料及被告丙○○、乙○○兩人供述歧異矛盾之陳述，本件抵押權，係渠等
    通謀虛偽設定偽造文書，至為明顯等語，檢察官上訴並無舉出有何具體積極之卷
    證資料，足資認定被告等二人犯有被訴此部分之犯罪事實，而以前開空泛之詞遽
    以推測及擬制之方法認定，而提起上訴，此部分經詳核非有理由，應予駁回。至
    檢察官上訴意旨又謂：被告等兩人於將受強制執行之際，意圖脫匿財產，亦當另
    構成毀損債權之犯行，原審判決被告乙○○無罪，自有不合等語。惟查檢察官於
    起訴書證據並所犯法條欄內第三項已敘明被告等二人不構成毀損債權罪嫌，原審
    法院對於此部分未予判決，並無漏判之疏誤，併予敘明。
丙、據上論結：應依刑事訴訟法第三百六十九條第一項前段、第三百六十四條，第二
    百九十九條第一項前段，刑法第三百六十八條，刑法第二條第一項前段，第二百
    十六條，第二百十條、第二百二十條第一項，第三百三十九條第一項、第五十五
    條、第四十一條第一項前段、罰金罰鍰提高標準條例第一條前段、第二條，判決
    如主文。
本案經檢察官陳惠珠到庭執行職務。
中      華      民      國      九十一  年      二      月      八      日
                                臺灣高等法院臺中分院刑事第一庭
                                      審判長法  官  陳  紀  綱
                                            法  官  蕭  錦  鍾
                                            法  官  方  艤  駐
右正本證明與原本無異。
行使偽造私文書部分得上訴。
使公務員登載不實部分不得上訴。
如不服本判決應於收受送達後十日內向本院提出上訴書狀，其未敘述上訴之理由者並
得於提起上訴後十日內向本院補提理由書（均須按他造當事人之人數附繕本）。
                     書記官  江  玉  萍
中      華      民      國      九十一  年      二      月      八      日
附錄本案論罪科刑法條：
刑法第二百十條：偽造、變造私文書，足以生損害於公眾或他人者，處五年以下有期
徒刑。
刑法第二百十六條：行使第二百十條至第二百十五條之文書者，依偽造、變造文書或
登載不實事項或使登載不實事項之規定處斷。
刑法第二百二十條第一項：在紙上或物品上之文字、符號、圖畫、照像，依習慣或特
約，足以為表示其用者，處三年以上十年以下有期徒刑。
刑法第三百三十九條第一項：意圖為自己或第三人不法之所有，以詐術使人將本人或
第三人之物交付者，處五年以下有期徒刑、拘役或科或併科一千元以下罰金。
                                                                       Ａ
